臺灣臺北地方法院小額民事判決
110年度北小字第284號
原      告  南山產物保險股份有限公司

法定代理人  陳樑銓  
訴訟代理人  洪啟軒  
            張哲瑀  



被      告  許景茹  

上列當事人間請求侵權行為損害賠償事件，本院於民國110年2月
26日言詞辯論終結，判決如下︰
    主    文
被告應給付原告新臺幣壹萬肆仟參佰玖拾捌元，及自民國一百一
十年一月二十二日起至清償日止，按週年利率百分之五計算之利
息。
原告其餘之訴駁回。
訴訟費用新臺幣壹仟元由被告負擔新臺幣肆佰伍拾壹元，餘由原
告負擔。
本判決第一項得假執行。但被告如以新臺幣壹萬肆仟參佰玖拾捌
元為原告預供擔保，得免為假執行。
    理由要領
一、被告經合法通知，未於言詞辯論期日到場，亦未提出準備書
    狀作任何聲明或陳述，依民事訴訟法第436條之23準用同法
    第436條第2項適用同法第280條第3項前段準用同條第1項之
    規定，視同自認原告之主張。
二、至原告主張被告應給付車牌號碼000－0000號自用小客車（下
    稱系爭車輛）之修復費用新臺幣（下同）3萬1,940元乙節，
    其中關於更新零件部分之請求，應以扣除按汽車使用年限計
    算折舊後之費用為限，依行政院公布之固定資產耐用年數表
    及固定資產折舊率表，汽車耐用年數為5年，依定率遞減法
    每年折舊1000分之369，系爭車輛係於民國103年12月出廠，
    則至本件事故發生日即107年11月4日止，實際使用年數以3
    年11月計，依上開定率遞減法計算零件之折舊，其扣除折舊
    後之零件費用為3,498元（計算式詳如附表），並加計工資4
    ,400元、烤漆費用6,500元，故原告得請求系爭車輛之修復
    費用應為1萬4,398元（計算式：3,498元＋4,400元＋6,500元＝
    1萬4,398元）。是原告依保險法第53條第1項、民法第191條
    之2、第213條第3項之規定，請求被告給付1萬4,398元，及
    自起訴狀繕本送達被告之翌日即110年1月22日（見本院卷第
    97頁）起至清償日止，按週年利率5％計算之利息，為有理由
    ，應予准許；逾此範圍，則無理由，應予駁回。
三、本件原告勝訴部分，係就民事訴訟法第436條之8適用小額訴
    訟程序所為被告敗訴之判決，依同法第436條之20之規定，
    應依職權宣告假執行；並依同法第436條之23準用同法第436
    條第2項適用同法第392條第2項之規定，依職權宣告被告如
    預供擔保，得免為假執行。
四、按適用小額訴訟程序事件法院為訴訟費用之裁判時，應確定
    其費用額，民事訴訟法第436條之19定有明文，爰依後附計
    算書確定本件訴訟費用額如主文第3項所示。
五、訴訟費用負擔之依據：民事訴訟法第79條。
中　　華　　民　　國　　110 　年　　3 　　月　　10　　日
　　　　　　　　　臺北簡易庭  法　官　黃珮如　　　
以上正本係照原本作成。
如不服本判決，須以違背法令為理由，應於判決送達後20日內向
本庭（臺北市○○區○○○路0段000巷0號）提出上訴狀（須按他造當
事人之人數附繕本）。如委任律師提起上訴者，應一併繳納上訴
審裁判費。
中　　華　　民　　國　　110 　年　　3 　　月　　10　　日
                              書記官  李易融
訴訟費用計算書
項　　　　目            金　額（新臺幣）　　    備註
第一審裁判費　　　      1,000元
合　　　　計　　　      1,000元
附表：
折舊時間           金額（小數點以下四捨五入）
第1年折舊值        2萬1,040×0.369＝7,764
第1年折舊後價值    2萬1,040－7,764＝1萬3,276
第2年折舊值        1萬3,276×0.369＝4,899
第2年折舊後價值    1萬3,276－4,899＝8,377
第3年折舊值        8,377×0.369＝3,091
第3年折舊後價值    8,377－3,091＝5,286
第4年折舊值        5,286×0.369×(11/12)＝1,788
第4年折舊後價值    5,286－1,788＝3,498
附錄：
一、民事訴訟法第436條之18第1項：
　　判決書得僅記載主文，就當事人有爭執事項，於必要時得加
    記理由要領。
二、民事訴訟法第436條之24第2項：　　
　　對於小額程序之第一審裁判上訴或抗告，非以其違背法令為
    理由，不得為之。
三、民事訴訟法第436條之25：　　
　　上訴狀內應記載上訴理由，表明下列各款事項：
    ㈠原判決所違背之法令及其具體內容。
    ㈡依訴訟資料可認為原判決有違背法令之具體事實。
四、民事訴訟法第436條之32條第2項：
　　第438條至第445條、第448條至第450條、第454條、第455條
    、第459條、第462條、第463條、第468條、第469條第1款至
    第5款、第471條至第473條及第475條第1項之規定，於小額
    事件之上訴程序準用之。